# 请教陈版，工程已完工未审计，如何确认收入？

提问人：ggqxc 时间：2010-10-10 19:35:32
请教陈版，工程已完工，但审计周期较长，如何确认收入？
网上有不同说法，有些糊涂了： 1 、按形象进度，确认收入，有些上市公司是按照这种方式确认的。 2 、收入金额不确定，不能确认。 3 、按照实际发生成本结转收入，待审计后再调整差额，但这样调整数相当于全是利润了。

回答人：chenyiwei
回复 楼主 ggqxc 的帖子如果项目已经完工，成本不再发生，则施工方应当根据合同条款，并结合过去的经验，对最终的价款作出合理估计，作为确认收入的基础。如果预计不会有重大调整的，可以按合同价款确认收入，后续审计调整作为会计估计变更处理。